# 不规范的股权收购如何处理

提问人：bestxulin 时间：2015-08-16 20:51:50
个人其实是小股东，当初成立公司的时候是以这个小股东个人名义成立的，主要是为了程序简单，想的是先成立公司，然后再把股份转给母公司，其实母公司出了相应股份比例的钱给小股东，让小股东以个人名义注册而已

回答人：chenyiwei
取得代投资协议，律师发表法律意见，以确定是否为法律上有效的代持。如果是，可视同该公司自成立起一直归母公司控制；如果不是，则按非同一控制下合并处理。